【裁判字號】    99,財管,27
【裁判日期】    990729
【裁判案由】    選任遺產管理人
【裁判全文】
臺灣雲林地方法院民事裁定              99年度財管字第27號
聲  請  人  雲林縣土庫鎮農會
法定代理人  甲○
關  係  人  丙○○
上列聲請人聲請對被繼承人乙○○選任遺產管理人事件，本院裁
定如下：
    主  文
選任丙○○為被繼承人乙○○之遺產管理人。
准對被繼承人乙○○（男、民國29年10月07日出生，國民身分證
統一編號：Ｚ000000000號，最後住所：住雲林縣土庫鎮大荖里大
荖97號，於民國99年03月28日死亡）之繼承人為公示催告。
被繼承人乙○○之繼承人，應自前項公示催告最後登載新聞紙之
日起，六個月內承認繼承，上述期限屆滿，無繼承人承認繼承時
，被繼承人乙○○之遺產，於清償債權，並交付遺贈物後，如有
賸餘即歸屬國庫。
程序費用新臺幣壹仟元由被繼承人乙○○之遺產負擔。
    理  由
一、本件聲請意旨略以：被繼承人乙○○於民國（下同）99年03
    月28日死亡，其生前於87年02月11日向聲請人借款新臺幣2,
    000,000 元尚未清償，然被繼承人乙○○各順序繼承人均拋
    棄其繼承權，並經鈞院以99年度繼字第320 號准予備查在案
    ，且其親屬會議未於繼承開始後一個月內選定遺產管理人，
    致聲請人無法對其遺產行使權利，為此依民法第1176條第6
    項、第1177條、第1178條第2 項之規定，聲請本院選定丙○
    ○為其遺產管理人等語。
二、按繼承開始時，繼承人之有無不明，而無親屬會議或親屬會
    議未於1 個月內選定遺產管理人者，利害關係人或檢察官得
    聲請法院選任遺產管理人，並由法院依公示催告程序，定6
    個月以上之期限，公告繼承人，命其於期限內承認繼承；又
    被繼承人之所有繼承人均拋棄其繼承權者，亦準用關於無人
    承認繼承之規定，民法第1177條、第1178條第2 項、第1176
    條第6 項分別定有明文。
三、經查，聲請人主張之上開事實，已據其提出債權憑證、本院
    99年05月26日及99年07月14日雲院恭家司溫決99司繼字第32
    0 號拋棄繼承准予備查及覆查詢繼承狀況函、繼承系統表等
    件影本為證，並經本院依職權調閱本院96年度司繼字第320
    號拋棄繼承事件案卷查核無訛，足資證明被繼承人乙○○之
    遺產，確屬無人承認繼承之狀態，參以本件未有經親屬會議
    選定遺產管理人之資料，是聲請人聲請本院選定遺產管理人
    ，尚無不合。本院審酌關係人丙○○為被繼承人乙○○之長
    女，對於被繼承人之財產狀況應較他人知詳，且經聲請人與
    其協調溝通，其亦同意擔任被繼承人之遺產管理人，有聲請
    人陳明在卷可佐。據此，爰選任丙○○為被繼承人乙○○之
    遺產管理人，並依法為承認繼承之公示催告。
四、依非訟事件法第157 條，裁定如主文。
中    華    民    國    99    年    7     月    29    日
                  家事法庭    法  官  潘雅惠
以上正本係照原本作成。
如對本裁定抗告，須於裁定送達後10日內，向本院提出抗告狀，
並應繳納抗告費新臺幣1,000 元。
中    華    民    國    99    年    7     月    29    日
                              書記官  陳美華

司法院資訊處製作；財團法人民間司法改革基金會備份。
